臺灣高等法院臺南分院刑事判決
109年度上易字第239號
上  訴  人  臺灣臺南地方檢察署檢察官廖舒屏
上  訴  人  
即  被  告  何啟隆
選任辯護人  楊慧娟律師
上  訴  人  
即  被  告  葉政南
選任辯護人  李孟哲律師
上  訴  人  
即  被  告  潘新安
選任辯護人  查名邦律師
            高亦昀律師
上  訴  人  
即  被  告  王正弘
選任辯護人  查名邦律師
            高亦昀律師
被      告  吳家煌
上列上訴人因被告5人犯詐欺等案件，不服臺灣臺南地方法院107
年度易字第1646號中華民國109年3月4日第一審判決（起訴案號
：臺灣臺南地方檢察署106年度偵字第2687號，107年度偵字第85
47號、第9129號、第13156號、第18844號），提起上訴，本院判
決如下：
    主  文
①原判決關於何啟隆、葉政南、潘新安、王正弘部分均撤銷。
②何啟隆共同犯詐欺取財罪，處有期徒刑壹年陸月；緩刑參年。
③葉政南共同犯詐欺取財罪，處有期徒刑壹年肆月；緩刑參年。
④潘新安共同犯詐欺取財罪，處有期徒刑拾月；緩刑貳年。
⑤王正弘共同犯詐欺取財罪，處有期徒刑捌月；緩刑貳年。
⑥其他上訴駁回（即被告吳家煌無罪部分）。　
    事  實
一、何啟隆是○○工程有限公司（下稱○○工程公司）負責人，葉政
    南（葉政南胞姊為何啟隆配偶）則是該公司工程部經理。潘
    新安、王正弘均係從事Ｘ光非破壞檢測之檢測人員，於民國1
    03 年間同任職於○○科技檢驗有限公司（下稱○○公司），王
    正弘並為吳家煌經營擔任實際負責人之○○○檢驗科技有限公
    司（下稱○○○檢驗科技公司）約聘的支援人員。
二、○○工程公司於103 年2 月6 日由何啟隆以新臺幣（下同）52
    5 萬元之總價承包方式承攬○○科技股份有限公司（下稱○○科
    技公司）之「南科專33至○○氫氣管線工程」（下簡稱○○管線
    工程，工程地點為南科園區○○○○路、○○路口、○○○路共0.000
     公里，管線總長度3722 公尺），由葉政南擔任該公司就該
    案之專案及現場負責人，2 人於103年2月6日與○○科技公司
    之會議紀錄（下稱103.02.06 發包會議紀錄），約定應遵守
    該工程之「○○園區地下管線配管施工規範」（下稱施工規範
    ）履約施作，依該施工規範之「2.7主要工作：主要施工材
    料及工程範圍：⑴4吋鋼管（○○段）3722公尺。⑵Ｘ-Ray 100%
    檢查。⑶…。」、「5.2管線安裝：5.2.1：⑴…。⑸預埋地下管
    路銲道須經100%Ｘ光照射，閥箱部分銲道抽照20%，須符合CN
    S標準。⑹銲道須全滲透。⑺…。⑻銲工考試須測試6G，銲道經Ｘ
    光照射通過始可銲接。⑼…。」、「5.2.4管線預製：⑴…。⑵銲
    口以Ｘ-Ray非破壞檢驗100%檢查。⑶…。」、「5.2.6測試：⑴
    所有預埋於地面下的管道（管子/三通/彎頭）須全部做Ｘ光1
    00%檢測。⑵…。」、「8.3施工品質管制項目：8.3.1自主檢
    查表：⑴…。⑶管線安裝自主檢查表及查驗記錄表。⑷…。8.3.2
    工程施工品管表：⑴地下管線施工檢核表。⑵…。⑸管線預製檢
    核記錄表」規定，與當日會議紀錄約定，○○工程公司應指派
    銲工就銲道接口以全滲透銲接，並需經Ｘ-ray非破壞檢驗100
    %檢查（下稱Ｘ光檢測）確認全滲透合格後，始得將銲道埋入
    地下，且就Ｘ光檢測部分，○○工程公司需提供Ｘ光底片、檢測
    報告與銲道標示說明。於上開會議後，何啟隆就該工程之管
    線銲工部分與XX工程有限公司（下稱XX公司）接洽後，○○工
    程公司提供2名公司所屬銲工由○○科技公司進行檢定後，以○
    ○工程公司名義於103年2月18日編造銲工名冊（王睿明、許
    世宗、楊俊一、劉文政），何啟隆再於103年2月24日將該工
    程之管道銲工部分（總長3722公尺）以實作實算計價方式，
    發包給XX工程公司承作，而就Ｘ光檢測部分，則由葉政南與
    潘新安接洽，而潘新安為私下承接該案，即邀同王正弘承接
    該案（因須由2人現場操作Ｘ光檢測儀器），並經吳家煌同意
    以○○○檢驗科技公司名義出具檢測報告後，由何啟隆於103年
    2月20日同意以每片189元（含營業稅9元）將Ｘ光檢測發包給
    ○○○檢驗科技公司承作，潘新安、王正弘即自103年3月1日起
    至該工程現場進行Ｘ光檢測。
三、該案進行施工後，何啟隆、葉政南因認銲工執行全滲透銲接
    耗費較長時間且須支付較高薪資，為縮短工期並減省費用，
    即同時基於行使業務登載不實文書及詐欺取財之犯意聯絡，
    由葉政南指揮○○工程公司所屬合格銲工王睿明偶爾至現場銲
    接，供○○科技公司現場監工王偉伯檢查，另指示XX公司命所
    屬銲工許世宗與其他非經○○科技公司檢定之不詳銲工僅須表
    面銲接而無需全滲透銲接，並製作銲道編號與實際施作銲工
    編號不符之「管路系統檢查表」（表載銲接與檢查日期自10
    3年2月24日至3月25日，共679銲接口），由不知情之王睿明
    、許世宗、楊俊一在各銲道與其後銲工編號欄內簽名以符合
    施工規範規定及供王偉伯查驗，另就Ｘ光檢測部分，因該工
    程施工程序，係先於預製場將6公尺短鋼管銲接成12或18公
    尺長鋼管（下稱預製場銲接，共計294銲接口），再將該等
    長鋼管運至道路現場就各段長鋼管進行埋入地下管道之銲接
    （下稱現場銲接，共計386銲接口），而Ｘ光檢測則係就預製
    場銲接及現場銲接之各銲接口進行Ｘ光檢測，且就現場銲接
    部分，係待當日就Ｘ光檢測拍攝照片取回沖洗後之隔日判讀
    合格結果始能實施覆土埋設，葉政南即以在預製場保留部分
    已全滲透銲接完成之長鋼管，以可抹去之白板筆在該等長鋼
    管書寫不實銲道編號供潘新安、王正弘進行Ｘ光檢測後，再
    塗改管線編號，指示潘新安、王正弘再次對該等實際上相同
    之鋼管與銲接口為Ｘ光檢測，欲以使潘新安、王正弘重複拍
    攝相同全滲透銲接口方式取得合格Ｘ光檢測資料，而潘新安
    、王正弘依其前在預製廠及現場進行之Ｘ光檢測，可預見有
    重複拍攝情形，且知悉該檢測資料應屬○○工程公司向○○科技
    公司請領工程款之履約證明資料，惟為賺取該案報酬，竟基
    於與葉政南行使業務登載不實文書及詐欺取財之犯意聯絡，
    未向葉政南質問檢測標的物正確性，逕依葉政南指示拍攝指
    定管道銲口，以ASME B31.1檢測規範（美國機械工程師協會
    石化製程管路檢測規範，下簡稱ASME）判認銲道全滲透合格
    ，使現場銲接管道能覆土埋設，並提供該等Ｘ光拍攝照片製
    作檢測報告，而由不知情之吳家煌於書面審核該等照片及檢
    測報告後，於103年4月8日以○○○檢驗科技公司名義出具檢測
    結果合格之射線檢測報告（下稱○○○檢驗科技公司射線檢測
    報告。檢測規範、判片標準：ASME B31.1，檢測銲接口共68
    0口，判定結果，僅2銲口不合格並經鏟修合格），○○工程公
    司則於103年4月1日開立發票向○○科技公司請領工程款（420
    萬元），經○○科技公司取得檢測報告，於103年4月21日完成
    驗收程序並於4月25日核准撥款，○○工程公司再於4月29日開
    立工程保固書，○○科技公司則於約定付款期限（月結90天）
    內之103年7月11日撥付款項441萬元（含營業稅21萬元）與○
    ○工程公司，何啟隆、葉政南即以上開方式替○○工程公司詐
    得工程款。而○○○檢驗科技公司則於出具檢測報告後，自○○
    公司請領52萬0128元（含營業稅2萬4768元；發票日期103年
    3月24日），吳家煌分得款項2成（以10萬2000元計算）、王
    正弘則就每張底片抽取50元報酬共分得13萬7600元、餘款27
    萬8400元則由潘新安取得。
四、嗣因○○工程公司於103 年4 月10日承攬○○科技公司相同管線
    銲接施工規範（全滲透銲接管線、Ｘ-ray非破壞檢驗100%檢
    查）之「竹科HC-5 50K第三階段N2地下管線工程」（下稱竹
    科管線工程），未能提出Ｘ光檢測報告且保壓測試未通過，
    經○○科技公司於103年11月14日進行銲道抽樣檢測發現有未
    全滲透瑕疵，而於104 年1 月7 日發函解除竹科管線工程後
    ，恰逢科技部南部科學工業園區管理局（下稱南科管理局）
    為進行「南科台南園區二期基地開發工程安順二路增設便道
    工程」，而於104年1月14日通知○○科技公司遷移埋設在該工
    程範圍內之上開○○管線工程埋設管線閥箱，○○科技公司因竹
    科管線工程瑕疵，遂於104年3 月9 日進行鏟挖管線時併檢
    視管線銲接口，發現疑有未全滲透之瑕疵後，因下列各次開
    挖抽檢銲道口進行檢測結果並比對○○○檢驗科技公司射線檢
    測報告所附Ｘ光底片重新判讀結果，始發覺○○管線工程之銲
    道口幾乎全未以全滲透方式施作（累計抽檢259 銲接口，25
    3口不合格，不合格率達97%），而○○○檢驗科技公司射線檢
    測報告則有不實（依底片按同檢測標準重判，僅7口不合格
    ，合格率達98%）。
  ㈠〔104.03○○抽檢5銲口ASME檢測結果－4口不合格〕○○科技公司於
    104年3月10日、25日自鏟挖管道隨機抽取3口、2口銲口委由
    ○○工程檢驗有限公司（下稱○○工程檢驗公司）進行Ｘ光檢測
    是否符合全滲透銲接（依ASME/ANSI B31.1標準檢測判片）
    ，檢驗結果僅一口合格（下稱104.03○○抽檢5銲口ASME檢測
    結果），而於104年3月20日、26日分別以電子郵件及存證信
    函通知○○工程公司該工程有未全滲透瑕疵催告修繕，惟○○工
    程公司於104年4月1日函復：該工程已經驗收，且○○科技公
    司於保固期間另行僱工變更工程，已非保固範圍，而拒絕修
    繕並請求支付保留工程餘款（110萬2500元）。
  ㈡〔104.04公證人抽檢22銲口ASME檢測結果－21口不合格〕○○工程
    公司於發函拒絕後，○○科技公司於通知○○工程公司體驗公證
    期日，於104年4 月28日、30日由民間公證人梁陽昇進行體
    驗公證，而至現場開挖管線取樣22口銲接口，委請○○工程檢
    驗公司進行Ｘ光檢測是否符合全滲透銲接（依ASME B31.1標
    準檢測判片），結果21口不合格（下稱104.04公證人抽檢22
    銲口ASME檢測結果）。
  ㈢〔104.06○○抽檢16銲口CNS檢測結果－全不合格〕之後○○科技公
    司自行請重新施作廠商於104年6月3日、4日鏟挖管線銲口抽
    取16口，委由○○工程檢驗公司進行Ｘ光檢測是否符合全滲透
    銲接（依CNS標準檢測判片），檢驗結果全不合格（下稱104
    .06○○抽檢16銲口CNS檢測結果）。
  ㈣〔106.06北院抽檢61銲口CNS 檢測結果－60口不合格〕其後，於
    ○○工程公司對○○科技公司就○○管線工程與竹科管線工程起訴
    請求給付工程款案件（臺灣臺北地方法院104 年度建字第24
    9 號）審理程序（下稱北院民事事件），經臺灣臺北地方法
    院委請臺灣省土木技師工會鑑定，而由該會抽檢61口（採樣
    日期106年6月26日）委請台灣檢驗科技股份有限公司（下稱
    SGS）依「○○園區地下管線配管施工規範」以CNS（中華民國
    國家標準）相當於ASME/ANSIB 31.1等級之CNS 12619 Z0000
     0000（1級）檢測進行Ｘ光檢測是否符合全滲透銲接，檢測
    結果60口不合格（下稱106.06北院抽檢61銲口CNS檢測結果
    ）。
  ㈤〔106.08地檢抽檢155 銲口CNS 檢測結果（152 口不合格）暨
    ○○工程檢驗公司對○○○檢測報告底片重判報告（僅7口不合格
    ）〕於○○科技公司就本案提告之偵查程序中，檢察官抽檢155
    口（採樣日期106年8月28日）委請SGS依CNS12619 Z000 000
    00（1級）標準進行Ｘ光檢測是否符合全滲透銲接，檢測結果
    152口不合格（下稱106.08地檢抽檢155銲口CNS檢測結果）
    。
　　累計上開㈠至㈤各次檢測，共抽檢259銲接口，253口未達全滲
    透銲接標準，不合格率達97%）；另○○科技公司依檢察官指
    示，將○○○檢驗科技公司射線檢測報告之Ｘ光照片委請○○工程
    檢驗公司依ASME/ANSI B31.1標準重新判片，結果僅7銲口不
    合格（合格率達98%，下稱○○工程檢驗公司依○○○檢測報告底
    片重判報告），而與上開開挖抽檢檢測結果不符。
五、案經○○科技公司告訴臺灣臺南地方檢察署檢察官偵查起訴。
    理  由
壹、有罪部分：
一、上開犯罪事實，業據被告何啟隆、葉政南、潘新安、王正弘
    於本院審理過程坦承不諱(①被告何啟隆部分見本院卷一第27
    8頁、本院卷二第51、250、288、291頁。②被告葉政南部分
    見本院卷一第278頁、本院卷二第51、250、288、291頁。③
    被告潘新安部分見本院卷二第250、288、291頁。被告王正
    弘部分見本院卷二第250、288、291頁)，且有下列證據可資
    佐證：
　㈠○○工程公司就本案未依全滲透方式施作之認定：
  ⒈銲工王睿明於偵查中證稱：其在103年間係在○○工程公司擔任
    領日薪員工，○○工程公司有工作時才會通知其前往工作，本
    案○○管線工程，其有參加○○科技公司之全滲透工法銲工檢測
    並通過檢測，被告葉政南有告知該工程銲接要採全滲透工法
    ，本案鋼管依全滲透工法施作，銲接1銲接口約耗時1小時，
    如加上前置準備工作，一天8小時大約可銲完2-3銲接口，如
    有加班到晚上9點至多銲完5銲接口，其當時係正在○○工程公
    司承包台積電工程從事銲工，○○工程公司僅在○○科技公司現
    場監工王偉伯到場時才通知其到場施作，其僅在預製場銲接
    約10幾口銲接口，並未至現場進行銲接，〈管路系統檢查表〉
    係葉政南事後要求其簽名，但其不知該表用途，且由其施作
    銲接口欄位亦非由其簽名，其在該工程有見過銲工許世宗、
    楊俊一與其他人，但其不知其他人有無經過檢測，其薪資原
    係日薪3500元，其因通過○○科技公司之銲工檢測故其向○○工
    程公司要求日薪4500元，惟○○工程公司其後以公司不須要像
    其高薪專業人員為由，要求將日薪減為3800元，之後其認其
    應可取得較高薪資，葉政南即以其散布謠言擾亂公司將其開
    除（偵卷二第261頁以下）。
  ⒉證人許世宗證稱：其係經銲工友人介紹至○○工程公司之下包
    廠商XX公司而參與本案○○管線工程銲道銲接工作，其有參加
    ○○科技公司之全滲透工法銲工檢測並通過檢測，但XX公司人
    員及現場銲工領班僅說不用做到全滲透，只要速度快，將銲
    道表面銲起來就好，當時銲工除有王睿明外，另有蘇慶林，
    對楊俊一、劉文政沒有印象，本案工程其在預製場及現場均
    有銲接過，但不會同日去二處銲接，其在預製場每日約銲完
    7-8口銲接口、在現場每日約銲完6至7口銲接口，〈管路系統
    檢查表〉係○○工程公司人員事後要求其與王睿明簽名，表內
    銲道日期、編號與銲工並非其實際施作情形，本案銲接口如
    以全滲透工法銲接，除銲接1口約要2.5倍以上時間外，其當
    時日薪4500元應提高至日薪5500元至6000元（偵卷二第435
    頁以下）。
  ⒊依王睿明、許世宗上開證言，除可認定○○工程公司之〈管路系
    統檢查表〉登載之銲工與施作銲接口之情形並非實在外，本
    案工程如以全滲透方式進行銲接，除銲工日薪至少在4500元
    以上外，銲工每人每日約僅可完成2-3口銲接口（王睿明直
    接證稱未加班僅能銲2-3口；依許世宗證稱耗費時間倍數回
    推計算，亦約3口），依本案該工程之總銲接口數（680口）
    ，按○○工程公司檢測合格銲工名冊人數（4人）、以每人每
    日銲接3口計算，本案工程在全部銲工每日出勤未加班之狀
    況，至少需耗費56日工作日（如以每人每日加班並以每日最
    高銲接5口計算，則需34日工作日），然〈管路系統檢查表〉
    所載施工日僅30日（2月24日、26日至28日、3月1日至25日
    ），再參酌上開犯罪事實第四段所示各次檢測報告之結果，
    確實不合格率甚高，堪認○○工程公司就本案○○管線工程並未
    以全滲透方式施作。　
　㈡共同被告葉政南於偵查中、原審的供（證）述：
　⒈於107年5月14日第二次偵訊中供（證）稱：（為何本署檢測
    結果97%為不合格，有何解釋？）我們檢驗不確實（偵卷二
    第426頁）...（剷修的比率？）10口大概有2口。（如果照
    你所述來講，重驗不合格的比率不應該有這麼高，一定有包
    含沒有剷修的部分？）因為我們只針對比較嚴重的部分去剷
    修，其他比較不嚴重的部分我們就不理它。（其他不嚴重的
    部分你們如何處理？）我叫他們去拍比較好的（第426-427
    頁）。...（你有無叫○○○公司出假報告？）我不確定他們算
    不算是出假報告，但是我會請他們固定去照某幾口，就是潘
    新安來的時候我會叫他去那邊照，那幾口的編號也都是我給
    他的，現場的管子會移來移去，因為我也可以決定哪些管子
    要下去。（你們老闆知否上開事情？）我之前有跟他報告過
    ，有些是沒有照程序做。（所以你的意思是潘新安他們不知
    道一直在拍重覆的管線？）他們有問，但我跟他說不要問，
    他們應該心裡面有底。（除了潘新安之外，還有誰來？）還
    有一位姓王的，基本上都是他們兩個來（第427頁）。...（
    你老闆有無授權你做這樣的事情？）就是他叫我去現場執行
    到結束。（所以他們出的這680口報告都是合格的，有可能
    一直照重覆的管線，或是有些部分是有瑕疵，但是以合格的
    結果出具？）兩種都有（第428頁）。....（王睿明的部分
    是銲全滲透，還是不要漏就好？）不要漏就好。【這個東西
    （本院註：指銲工系統上的簽名）是你事後拿去給他們簽的
    ？】是，我是一個禮拜拿去給他們簽一次（第428頁）。...
    （你剛說你指示他們拍同一個管線，是指潘新安跟王正弘？
    ）是，我都是跟他們接觸。（你說有瑕疵的底片，還是出合
    格的報告，是跟誰講的？）有大瑕疵的部分，我們就剷修，
    底片我就丟掉，然後叫他們去拍其他的管子。小瑕疵的部分
    ，我就請他們在範圍內讓我們合格。（你剛有說請他們重覆
    拍某一個管子，是何狀況？）就是大瑕疵的部分請他們固定
    照那幾口，然後再給他們編號（第429頁。本院註：他們是
    指潘新安等人，見原審卷二第279頁葉政南證詞）。
　⒉於109年1月15日原審證稱：（為何會有不合格的事實發生？
    ）之前檢察官問時我有講，因為當時跟中油有進度的問題，
    所以我在X-RAY拍攝時，我沒有照標準的工法程序去做拍攝
    ，有些東西我是經過跟○○公司的監工討論之後，然後我才去
    做一些施工工序的變更，X-RAY的部分，有一些我是沒有每
    一口現場都去拍攝。...當時就是因為中油第一天開挖時，
    我們才做了20幾公尺，中油已經做了快100公尺了...我有告
    知○○公司現場監工王偉伯依照這種方式，我們根本就來不及
    ，因為我們要用全滲透的方法...所以我們速度上根本來不
    及，當時就有跟他們協調，我會改變另外一種方式，要去配
    合他們的進度的話，就是一定要變更這種程序，當時最後跟
    他協調，就是因為○○公司有驗收的問題，所以到最後要請款
    、驗收時，所有的報告一定要是符合的，這樣才有辦法驗收
    ...（原審卷二第267頁以下）...（...你告訴○○○的人要拍
    照哪些東西，依你的說法，你這部分的作法沒有確實，是否
    如此？）是（第270頁）...（當時檢察官問你：「潘新安他
    們不知道一直在拍重複的管線？」，你回答 ：「他們有問
    ，但我跟他說不要問，他們應該心裡面有底」 ，這段話是
    什麼意思？）我的感覺上，他們可能會知道，早期在拍的時
    候，有瑕疵，會做鏟修，因為後面一直拍，全部幾乎都是合
    格的，他們就有問銲工怎麼一下子就變這麼厲害，幾乎都是
    合格的，我就回答說，問那麼多幹嘛，反正都合格了就好了
    ，你問那麼幹嘛，因為他們一定是有懷疑才會問我這個問題
    ，我想說他們搞不好有疑慮還是怎麼樣（第278頁）。（...
    你又說你都請○○○公司固定照某幾口...你是如何重複照某幾
    口？...）管子一樣全部都是4吋的，只有氮氣跟氫氣兩個顏
    色是不一樣的，所以他去照就是一支管子中間接一頭，整條
    管路直直這樣去，編號都是我在編，所有的銲道編號都是我
    在編，圖也是我在畫...可以塗改，我都是用白板筆寫在銲
    道旁邊，有一個叫PE包覆的膜上，寫完之後他拍完，可能今
    天我確定這幾口銲道是ok的。白板筆寫完一擦就沒有了，第
    二天他來，這些就跟他說是今天銲的，再重新編號給他，他
    就繼續拍（第292頁）。
　⒊於109年2月12日原審證稱：（你剛剛有提到，X光檢測正常來
    講沒有100％，100％很奇怪，是否正確？）不管X-RAY，所有
    事情沒有百分之百的東西，只是報告是可以有100％合格的，
    但是在做的過程中，我不可能做100口，100口保證一定會過
    。客觀上不會如此，除非是機器銲接。本件銲接工程後期，
    我給檢測公司拍的都是合格的，因為這是以前拍過合格的。
    全部合格這種情況很反常，一般我們做工程都知道不可能有
    這種情形（原審卷二第364頁）。而被告潘新安、王正弘都
    是多年在業界從事以儀器進行拍照判讀業務之人（他卷第22
    2頁、偵卷三第370頁），於拍照判讀後期發現銲道接口合格
    率過高時，依其等經驗應可查悉被告葉政南上開不實情事，
    其等仍配合為之，主觀上至少應有不確定故意的犯意聯絡。
    　　　
　㈢被告潘新安、王正弘於原審雖辯稱：伊等係依被告葉政南所
    指定之銲道口進行Ｘ光檢測，伊等不知悉葉政南係以相同銲
    道口讓伊等重複拍照，伊等不知悉銲道接口代號之意義云云
    ，然查：
  ⒈依本案○○管線工程之銲接口數量（共680 口），於預製場銲
    接之管線銲接口共計294口、於現場銲接之管線銲接口共計3
    86口，預製廠與現場相隔約1.5公里，而被告葉政南就預製
    廠與現場銲接工作之分配，係安排銲工早上在預製場銲接，
    下午至現場銲接，而被告潘新安、王正弘則每日至預製場及
    現場就當日銲工銲接口進行Ｘ光檢測拍照等情，經被告葉政
    南、潘新安、王正弘於原審供陳無誤（原審卷二第360頁、
    第452頁）。
  ⒉依卷內○○工程公司之施工日報表（紀錄者繕打被告葉政南）
    之施工照片（他卷第309頁以下，電卷非供述證據編號5⑵）
    ，分別有在預製廠之室內對地上工作架上之管線銲道口以儀
    器進行Ｘ光檢測、及在現場之下挖路面管線銲道口以儀器進
    行Ｘ光檢測之採證照片，依該等照片，除可佐證潘新安、王
    正弘有曾至預製場與現場道路進行Ｘ光檢測外，更可據此認
    定此2處環境差異甚大（室內與室外），參酌依本案工程範
    圍之道路總長1.861公里（對應管線總長3,722公尺、隔12或
    18公尺管道即有1現場銲接口），就現場銲接部分，顯係可
    輕易查知各次Ｘ光檢測銲接口是否係相同之銲接口。
  ⒊另依據○○○檢驗公司向○○工程公司的請款單（原審卷一第213
    頁以下、電卷非供述證據編號46⑵），預製場管線銲接口與
    現場管線銲接口分別有不同代號（預製場代號P 、現場代號
    F ），而○○○檢驗科技公司之請款單，係分就預製場、現場
    內之氫氣與氮氣管線按代號分列請款，而該請款單內容係由
    潘新安與王正弘製作，依前述其等現場進行Ｘ光檢測之情況
    ，參酌其2 人約有從事Ｘ光檢測約十幾年之經驗，可以認定
    其2 人應知葉政南指示其等對相同銲接口重複檢測而仍順應
    葉政南意思為檢測。
  ⒋共同正犯間，非僅就其自己實行之行為負其責任，並在犯意
    聯絡之範圍內，對於他共同正犯所實行之行為，亦應共同負
    責；且其犯意聯絡之表示，無論為明示之通謀或相互間有默
    示之合致，均不在此限（最高法院98年度台上字第2655號判
    決要旨參照）；此外，就共同正犯間之故意型態，除犯罪構
    成事實以「明知」為要件者，其行為人間須具有直接故意始
    能構成共同正犯外，其餘故意犯罪不以彼此間犯罪故意之態
    樣相同為必要，亦即，故行為人分別基於直接故意與間接故
    意而實行犯罪行為，仍可成立共同正犯（最高法院101 年度
    第11次刑事庭會議意旨參照）。被告潘新安、王正弘雖僅係
    從事Ｘ光檢測，惟依其等執行檢測業務經驗，理應知悉該等
    檢測係○○工程公司依業主○○科技公司要求而依約進行檢測，
    該檢測應涉及○○工程公司可否依合約請領工程款，因此其等
    製作該等不實檢測報告，顯已預見其等行為將參與○○工程公
    司向業主詐領工程款行為，而構成詐欺犯行之共同正犯。
  ㈣被告何啟隆於原審雖然辯稱：本案工程現場係葉政南負責，Ｘ
    光檢測報告亦由葉政南接洽，伊不認識吳家煌、潘新安、王
    正弘，伊對本案過程不知情，葉政南僅於工程中有對伊提及
    銲接品質不良，葉政南係至臺灣臺北地方法院民事事件審理
    時才向伊坦承有使潘新安、王正弘重複檢測相同銲接口之行
    為等語。然查：
  ⒈依事實欄所載之○○工程公司承接本案工程之過程，被告何啟
    隆為○○工程公司負責人並實際經營該公司，就本案工程除係
    接洽締約外，並與葉政南併同參加103年2月6日發包會議紀
    錄，2 人均知悉本案工程之履約重要內容（即銲接口需全滲
    透施工並以Ｘ光檢測提出報告佐證），其後該工程相關發包
    與支出費用，亦均由被告何啟隆審核核准，參酌被告何啟隆
    與葉政南間係2親等姻親關係，客觀上顯難想像葉政南決定
    採行本案未全滲透施工且製作不實檢測報告之重大違約行為
    前，會未取得其同意？
  ⒉此外，於本案工程後，被告何啟隆再向○○科技公司承攬之新
    竹科學園區管線工程，該案非由葉政南擔任公司現場負責人
    ，○○科技公司現場監工亦非王偉伯，惟卻同樣發生與本案相
    同之高比例銲道未完全滲透之瑕疵（差別僅在該公司於該案
    遲未能提出Ｘ光檢測報告、且未能通過銲道保壓測試之約定
    付款條件），參酌前述證人王睿明、許世宗證述之施作過程
    ，及葉政南上開於偵查中證稱：「（你們老闆知否上開事情
    ？）我之前有跟他報告過，有些是沒有照程序做。...（你
    老闆有無授權你做這樣的事情？）就是他叫我去現場執行到
    結束」等語（偵卷二第427-428頁），可認○○工程公司前後
    二案工程瑕疵，應非單單現場負責人之行為所致，可推認均
    係經過被告何啟隆同意後而為之，因此被告何啟隆辯稱其事
    先不知情云云，顯難採認。
  ㈤綜上事證，本案事證明確，被告何啟隆、葉政南、潘新安、
    王正弘犯行均堪認定，均應予依法論科。
二、新舊法比較部分：
  ㈠刑法第215 條規定於108 年12月25日修正公布，並於同年月2
    7日生效施行，惟本次修法僅係將刑法施行法第1 之1條關於
    罰金之貨幣單位及提高倍數予以換算後修法明定（即省去修
    正前需就原條文依施行法規定計算得出法定刑之步驟；參見
    附錄法條），因此上開條文之罪刑並無變動，並無新舊法比
    較適用之問題，逕適用新法規定即可。
  ㈡另○○工程公司提出發票請款日與提出○○○檢驗科技公司射線檢
    測報告日（103 年4 月1日 、8 日）及○○科技公司核准撥款
    日（103年4 月25日），雖係在103年6 月18日刑法第339 條
    修正公布之前（同月21日生效），惟○○科技公司撥款日係在
    同年7 月11日，因此本案詐欺犯行取得財物日係在修正後，
    自應適用修正後規定（即現行規定）論處。又本案被告等人
    行為時，刑法第339 條之4 （加重詐欺取財）尚未增訂（10
    3 年6 月18日增訂），依刑法第1 條規定意旨（罪刑法定原
    則），本案尚無論以加重詐欺取財之餘地，附此敘明。
三、論罪：
  ㈠被告何啟隆、葉政南、潘新安、王正弘就犯罪事實欄三所載
    ，由被告何啟隆與葉政南同意就本案工程不採全滲透施工，
    並由被告葉政南與潘新安、王正弘就相同合格銲道重複檢測
    以製作不實Ｘ光檢測報告，供○○工程公司作為履約資料提交○
    ○科技公司而請領得工程款，核其等所為，均係犯刑法第216
     條之行使業務登載不實文書罪、第339 條第1 項之詐欺取
    財罪。其等所犯登載不實行為，為其行使之高度行為吸收，
    不另論罪。
　　其等4 人就上開罪名，有犯意聯絡及行為分擔，構成共同正
    犯。
　　被告何啟隆、葉政南雖未與潘新安、王正弘同具備檢測人員
    之業務身分，惟其等與有此身分之人共同實行登載不實行為
    ，仍應依刑法第31條第1 項規定論以正犯（惟被告何啟隆、
    葉政南於本案係居於主導地位，其等服務的○○公司係居於最
    後獲取工程款利益的地位，爰不依刑法第31條第1項但書減
    輕其刑）。
　㈡被告何啟隆、葉政南就犯罪事實欄三編造不實〈管路系統檢查
    表〉以供施工規範檢查，係犯刑法第216 條之行使業務登載
    不實文書罪。
　　其等所犯登載不實行為，為其行使之高度行為吸收，不另論
    罪。
　　其等2 人就此犯行，有犯意聯絡及行為分擔，構成共同正犯
    。
　　又此部分之事實，雖未經記載於起訴書，惟該等事實為被告
    何啟隆、葉政南本案實施行使業務登載不實文書與詐欺取財
    行為之部分行為，與起訴部分有事實上一罪之關係，除應為
    起訴效力所及而為審判範圍外，並由被告2 人於偵審程序中
    為答辯，自應由本院併與裁判，附此敘明。
  ㈢被告何啟隆、葉政南、潘新安、王正弘所犯上開各罪，均係
    出於使○○工程公司持不實業務文書資料向○○科技公司詐稱依
    約履約而詐得工程款，因此所犯各罪之各行為間有行為局部
    同一或全部同一之關係，應認係一行為觸犯數罪名，構成想
    像競合犯，依刑法第55條規定，從一重論以詐欺取財罪。
四、撤銷原審此部分判決的理由（被告何啟隆、葉政南、潘新安
    、王正弘部分）：
　㈠原審審理後，認為被告何啟隆、葉政南、潘新安、王正弘此
    部分犯行事證明確，予以論罪科刑（分別論處其等有期徒刑
    2年2月、1年10月、1年4月、1年2月），並就被告潘新安、
    王正弘的犯罪所得部分諭知沒收、追徵等語，固非無見，惟
    查：
　⒈共同被告葉政南於偵查中或原審中上開證詞，對被告何啟隆
    、潘新安、王正弘上開犯行的認定至為重要，原審判決未予
    引用說明是否可採，乃有理由不備的瑕疵。
　⒉被告何啟隆、葉政南、潘新安、王正弘於本院審理過程中均
    已坦承犯罪，並先後賠償○○科技公司，而與○○科技公司達成
    和解（①被告何啟隆、葉政南與○○工程公司連帶給付賠償○○
    科技公司將近千萬元，見本院卷一第259頁、第305頁和解書
    。②被告潘新安賠償○○科技公司30萬元，見本院卷二第85頁
    和解書。③被告王正弘賠償○○科技公司30萬元，見本院卷二
    第215頁），此等對於被告何啟隆4人有利的量刑事由，原審
    未及審酌，就量刑部分亦有過重的瑕疵。
  ㈡被告何啟隆、葉政南、潘新安、王正弘提起上訴，主張其等
    已經認罪，並與告訴人○○科技公司達成和解，賠償○○科技公
    司的損害，原審量刑過重，且原審對被告潘新安、王正弘諭
    知犯罪所得沒收追徵，亦有違誤等語，為有理由，加上原審
    判決還有上開第1點瑕疵，即屬無可維持，應由本院予以撤
    銷改判。
　㈢爰審酌被告何啟隆、葉政南明知其公司承包之○○管線工程係
    預備將來輸送氫氣與氮氣管道，涉及公共安全，故工程合約
    對管道要求以全滲透方式銲接並從嚴以Ｘ光檢測確保施工品
    質，被告潘新安、王正弘從事檢測工作多年，亦知悉其本案
    執行檢測工作之重要性，詎其等4人為謀求自身些許利益，
    而為本案犯行，除侵害業主○○科技公司權益外，更罔顧公眾
    安全，所為乃有不該，惟念本案因意外發覺上情而避免將來
    可能發生之危害，其等4人於本院審理中已經坦承犯罪，並
    與告訴人○○科技公司達成和解，賠償○○科技公司相關損害，
    尚有改過之心，另酌其等素行、犯罪動機、手段、各自所擔
    負角色、其等所得之利益，及自陳的智識程度、家庭狀況等
    一切狀況，分別量處如主文所示之刑。
五、緩刑宣告部分：
　　被告何啟隆、葉政南未曾因故意犯罪受有期徒刑以上之宣告
    ，被告潘新安、王正弘最近五年內亦無因犯罪受有期徒刑宣
    告之紀錄，有其等前科紀錄表在卷可參，其等於本院審理中
    坦承犯罪，並與告訴人○○科技公司達成和解，賠償○○科技公
    司相關損害，尚有改過之心，本院認為經此偵查、審理程序
    之後，應無再犯之虞，上開宣告之刑以暫不執行為適當，爰
    分別宣告緩刑如主文所示。　　
貳、沒收部分：
一、○○工程公司之第三人沒收部分
    被告何啟隆、葉政南本案犯行結果，係使○○工程公司自○○科
    技公司取得承攬報酬441萬元，因本案屬於刑法第38條之1第
    2項第1、3款之第三人取得犯罪所得情形，惟○○工程公司與○
    ○科技公司於臺灣高等法院108年度建上字第72號民事案件中
    已經達成和解，○○工程公司同意給付○○科技公司1600萬元，
    已如上述，○○工程公司既然已經沒有保有犯罪所得，參酌刑
    法第38條之1第5項、第38條之2第1項規定，法院即無庸對○○
    工程公司取得之工程金額諭知沒收。
    因此，本院認無必要使○○工程公司進行參與沒收程序，而未
    依同法第455 條之12第3 項前段職權裁定命該公司參與沒收
    程序，附此敘明。
二、被告何啟隆、葉政南是否宣告沒收部分：
　　被告何啟隆、葉政南雖於本案期間自○○工程公司取得月薪報
    酬，惟於該段施工期間，並未自○○科技公司取得工程款，參
    酌被告何啟隆稱就本案○○管線工程已支付450 萬元至460萬
    元成本，而○○工程公司本案僅收得首期420萬元款項（本院
    註：他卷第209頁），其2人於承接本案工程迄今自公司領得
    薪資，應未取自就本案工程所賺得利潤，因此尚難將其等月
    薪報酬認作為本案犯行之犯罪所得，自無從對其等工程期間
    之薪資諭知沒收之餘地。
三、被告潘新安、王正弘是否宣告沒收部分：
　　○○○檢驗科技公司就本案射線檢測報告係自○○工程公司請領5
    2萬0128元（含稅未稅49萬5360元，本院註：偵卷二第173頁
    ），而本案工程總共有680銲口，每個銲口要拍4張，另有32
    張鏟修片，依○○○檢驗科技公司報價每張Ｘ光底片報價180 元
    ，被告王正弘於警詢稱其每張底片分得50元（本院註：他卷
    第224頁），依此推算，被告王正弘因本案分得13萬7600元
    報酬（680銲口*4張*50元+32張*50元=13萬7600元）。被告
    吳家煌稱其就出具檢測報告自請領款分得1-2 成（本院註：
    原審卷二第441-442頁），依刑法第38條之2 第1 項之估算
    規定，依2 成計算為10萬4000元。則被告潘新安應係獲得剩
    餘27萬8400元報酬。被告潘新安、王正弘上開分得報酬為其
    等本案犯行之犯罪所得，原應依刑法第38條之1 第1 、3 項
    諭知沒收及追徵價額等語。然查：被告潘新安、王正弘於本
    院已經分別賠償○○科技公司30萬元，已逾上開犯罪所得，依
    照刑法第38條之1第5項即毋庸再予宣告沒收或追徵。
四、撤銷原審諭知沒收部分：
　　綜上，原審對被告潘新安、王正弘上開犯罪所得諭知沒收、
    追徵，乃有違誤，被告潘新安、王正弘上訴主張原審此部分
    諭知不當，為有理由，應由本院予以撤銷。
參、無罪部分
一、公訴意旨略以：被告吳家煌為○○○檢驗科技公司射線檢測報
    告之報告簽署人，明知○○工程公司施作管道銲接口未通過Ｘ
    光放射線檢測，竟仍與何啟隆、葉政南、潘新安、王正弘共
    同基於行使業務上登載不實文書、意圖為自己不法所有之犯
    意聯絡，而與潘新安、王正弘共同出具上開內容不實檢測報
    告，讓○○工程公司得向○○科技公司詐得上開工程款，因而認
    為被告吳家煌與何啟隆、葉政南、潘新安、王正弘共同犯行
    使業務登載不實文書、詐欺取財罪嫌。
二、被告吳家煌經過訊問後，堅詞否認犯行，辯稱：本案工程檢
    驗是由王正弘進行判讀認定，最後再由我針對王正弘出具之
    判讀紀錄（直接寫在底片上）進行書面審核並繕打正式檢測
    報告，並由王正弘在檢測報告的「檢測者」蓋章，我則在「
    報告簽署人」欄位蓋章（他字卷第239頁）。於偵查中辯稱
    ：本案工程檢測是潘新安介紹的，由我這邊報價，由○○○檢
    驗科技公司開報告及審核，對底片及對數量，並抽查底片，
    但我沒有去現場，一般都是業主帶師父去現場等語(2687號
    偵卷㈢第398至399頁）。我不知道潘新安、王正弘在現場重
    複拍攝合格的全滲透銲接鋼管等語（本院卷一第314、第251
    頁）。
三、法律規定：
　㈠犯罪事實應依證據認定之，不能證明被告犯罪者，應諭知無
    罪之判決，刑事訴訟法第154 條第2 項、第301 條第1 項分
    別定有明文。刑事訴訟法第161 條第1 項規定：檢察官就被
    告犯罪事實，應負舉證責任，並指出證明之方法。因此，檢
    察官對於起訴之犯罪事實，應負提出證據及說服之實質舉證
    責任。倘其所提出之證據，不足為被告有罪之積極證明，或
    其指出證明之方法，無從說服法院以形成被告有罪之心證，
    基於無罪推定之原則，自應為被告無罪判決之諭知。
　㈡依照刑法第13條規定，「故意」雖然可以分為「直接故意」
    和「間接故意」，直接故意是對於構成犯罪的事實「明知（
    知），且有意使其發生（欲）」，間接故意是「預見其發生
    （知），而其發生不違背其本意（欲）」。然不管是「直接
    故意」或「間接故意」，刑法上之共同正犯，均須有與他人
    共同犯罪之意思（犯意聯絡），如無此種故意，尚難論以共
    同正犯。
四、公訴意旨以被告吳家煌係○○○檢驗科技公司射線檢測報告之
    報告簽署人，認吳家煌依其審核報告責任，應知悉該報告檢
    附照片有虛偽不實之情形，惟查：
  ㈠被告吳家煌並未至○○管線工程之預製場或現場進行Ｘ光拍照檢
    測工作，其僅係基於檢測報告簽署人身分，就被告潘新安、
    王正弘拍攝之Ｘ光底片及王正弘判讀結果抽檢確認底片品質
    、編號有無誤載、判讀結果是否正確之形式審查，業據共同
    被告葉政南、潘新安、王正弘供述在卷，其中葉政南於原審
    更是證稱：（你這樣的做法，○○○公司的人員是否知道？）
    他不知道（原審卷二第270頁）。因此被告吳家煌顯然不知
    悉預製場與現場之實際Ｘ光拍照情形，自無從知悉葉政南有
    以同批以全滲透銲接之合格銲接口，讓潘新安與王正弘重複
    拍攝之情形。而依卷內事證，也無積極的證據證明葉政南、
    潘新安與王正弘有將其等於現場發覺重複拍攝相同銲接口之
    情況告知吳家煌，因此，並無證據可認吳家煌知悉該情。
  ㈡其次，吳家煌雖於警詢稱，○○工程檢驗公司於104年3-6月抽
    檢之各該銲道接口（判讀不合格），與○○○公司檢測之各該
    銲道接口（判讀合格），是否係就相同銲道接口進行檢測，
    可由雙方公司所拍攝之銲道Ｘ光底片比對銲道紋路是否相同
    ，以確定是否係對同一銲道口為檢測等語（本院註：他卷第
    241頁），惟原審審理時補陳稱：如果是不同天拍攝底片或
    紋路差異並非明顯，除非以很多時間比對，否則幾乎很難辨
    別，本案檢測報告雖檢附全部底片，但因本案全滲透氬銲之
    紋路很細微、且涉及放射線與鏡頭位置，無法僅以翻閱即可
    查覺出是否係對同一銲道重複拍攝等語（本院註：原審卷二
    第458頁）。而原審法院就○○工程檢驗公司拍攝底片與○○○檢
    驗科技公司拍攝底片，送請鑑定是否係對相同銲道拍攝，詢
    問SGS鑑定可能性，經SGS回覆稱：因涉及拍照品質與靈敏度
    無法僅依底片鑑定2張底片拍攝對象是否是相同銲道等語（
    本院註：原審卷二第81頁公務電話），SGS回覆意旨查與被
    告吳家煌於原審審理中補陳的內容相同。依該等事證，客觀
    上亦難認被告吳家煌可於審核檢測報告時，依所附底片發覺
    有重複拍攝之虛偽不實之處。
五、檢察官於本院雖然主張：依照行政院原子能委員會110年2月
    8日函覆本院結果，被告吳家煌持有的：「放射線物質或可
    發生游離輻射設備操作人員輻射安全證書」有效日期是92年
    2月1日到98年1月31日，執行本案時已經過期（本院卷一第3
    91頁），焉能擔任系爭檢測報告的出具人等語。 然查：上
    開原子能委員會函文所指的執照，係指「放射線物質或可發
    生游離輻射設備操作人員輻射安全證書」，本案的操作人員
    是潘新安、王正弘（依照上開函文，其等的執照仍在有效期
    限），並非被告吳家煌，而被告吳家煌是持有財團法人台灣
    非破壞檢測協會中級檢測師資格證書（他卷第49頁、非供述
    證據編號1⑵），依照非破壞檢測人員資格檢定與驗證準則（
    本院卷一第75頁），中級檢測師可以從事「依據適用 之法
    規、標準、規格及程序書，判讀與評估檢測結果」、「報告
    非破壞檢測結果」等工作，洽為被告吳家煌擔任判讀的工作
    ，因此檢察官此部分主張乃有誤會。
六、檢察官又主張被告吳家煌為射線檢測報告之報告簽署人，依
    據「熔接檢查注意事項」第6點㈢實施放射線檢查時，於每張
    底片上同時拍入設備編號....（本院卷一第56頁），及「非
    破壞檢測人員資格檢定與驗證準則」6.2關於中級檢測師執
    行工作之規定（本院卷一第75頁），被告吳家煌應親自前往
    檢測現場監督檢測工作，並應該知悉報告內容之真偽，以確
    保報告之可靠性及完整性，但被告吳家煌竟沒有親自到場執
    行檢測工作，容讓潘新安、王正弘對相同銲口重複檢測、假
    造底片等語（偵卷三第433頁、原審卷二第25頁、本院卷一
    第39頁、第487頁、本院卷二第303頁)。經查：
　㈠財團法人臺灣非破壞檢測協會110年5月5日函覆本院稱：『說
    明：一、...「財團法人非破壞檢測人員資格檢定與驗證準
    則」6.2，其內容為全文譯自ISO9712，係指中級檢測師具備
    非破壞檢測知識與技能，在雇主授權下可執行a)～i)項工作.
    ..。...三、㈢（報告簽署人相關作為義務）：對檢測報告的
    有效性負責。審查義務及内容：確保報告之可靠性與完整性
    。具體規定：應確保其所簽署之檢測報告内容符合認證規範
    與相關檢測方法之要求。...㈤（是否應親自赴現場實地查核
    、執行及監督檢測工作實質參與底片之判斷？）如㈡所報告
    ，此乃指派專案負責中級檢測師之職責。報告簽署人(也都
    具有中級檢測師資格)僅審核確保此指派專案負責中級檢測
    師所出具檢測報告內容符合認證規範與相關檢測方法之要求
    』(本院卷一第463頁)，可見被告吳家煌並無到現場實地查核
    的義務。
　㈡另○○科技公司事後另外委託臺灣檢測科技股份有限公司高雄
    分公司進行X-RAY非破壞檢驗，據該公司於110年5月11日函
    覆本院稱：『...本公司非破壞檢測實驗室報告簽署人「鄭勝
    文」（本院註：地位同被告吳家煌），除依據前述之「委託
    檢測申請書」內容進行報告檢核；另依據檢測人員就檢測條
    件之執行及檢測結果，以形式審查方式，對於報告「是否符
    合規範要求及抽查底片品質及編號之正確性」進行確認』（
    本院卷一第467頁），也可佐證被告吳家煌並無到現場實地
    查核的義務，而僅以形式審查方式，對於報告是否符合規範
    要求、抽查底片品質及編號之正確性進行確認而已。
七、檢察官又主張：依據卷附○○○檢驗科技公司出具之射線檢測
    報告（他卷第15頁以下，電卷非供述證據1⑵），○○工程有限
    公司施作之680口銲道，僅有2處不合格(他卷第27頁、第43
    頁)，但○○○檢驗科技公司向○○工程公司請領工程檢測之請款
    單，除了680口銲道之請款數量及金額以外，另有「32張鏟
    修片」(偵卷二第173頁)，足見兩者關於拍攝之底片數量、
    不合格之銲道數量，形式上顯然不符，因被告吳家煌對於王
    正弘之檢測結果，仍需進行審核，審核內容包括抽查底片核
    對數量，並對於王正弘出具之判讀紀錄進行審核，被告吳家
    煌明知○○工程公司於本案工程之施作結果有許多需要鏟修及
    切管之情形，至少有32口銲道需要鏟修，須附原片以核對並
    計算不合格率，被告吳家煌卻未詳實審核王正弘判讀之射線
    檢測報告是否確與事實相符，竟逕以○○○檢驗科技公司名義
    出具○○工程公司施作之銲道工程僅有2處不合格之射線檢測
    報告，被告吳家煌就潘新安、王正弘所涉之詐欺、行使業務
    上登載不實文書之犯行，應有犯意聯絡及行為分擔等語（本
    院卷一第41頁以下）。
　　然查：所謂「鏟修片」，依據被告吳家煌歷次陳述，係指經
    拍攝判定不合格的銲道，經鏟修合格後會重新拍攝底片，第
    二次拍攝的合格底片即叫做鏟修片(原審卷二第444頁，本院
    卷二第293頁)。共同被告葉政南也證稱：有大瑕疵的部分，
    我們就鏟修，底片我就丟掉，然後叫他們去拍其他的管子…(
    偵卷二第429頁)；不合格的X光片，潘新安第二天會拿給我
    ，因為要鏟修，要看著底片鏟修，鏟修合格的底片，潘新安
    會留在他們那裡，等整個案子結束後再跟我們請款，或我們
    要出具報告時，他會連報告及底片一起給我(原審卷二第349
    頁)。可見最後交給被告吳家煌判讀的，係經過鏟修後的合
    格照片，○○○檢驗科技公司向○○工程公司請款時記載「鏟修
    片32張」，客觀上並無不實之處。
　　另外，關於○○○檢驗科技公司射線檢測報告（他卷第15頁以
    下，電卷非供述證據1⑵），其上記載有2處不合格（他卷第2
    7、43頁），對此葉政南於原審證稱：（為什麼這個報告只
    有2口不合格，還不是全部，你是否知道為什麼要這麼寫？
    ）因為怕人家覺得這個報告會交不出去。（可是這個報告是
    ○○○公司交給你們的？）對，所以我有故意挑2口，就是後期
    埋設下去，真正開始時，我有挑2口不合格的給他們去照，
    我在現場有鏟修給他們看（原審卷二第346頁）。可見該2口
    不合格的底片，是葉政南刻意所為，更可佐證被告吳家煌上
    開射線檢測報告記載有兩處不合格，是依據實際獲得的底片
    情形而為判讀。
　　因此，○○○檢驗科技公司出具之射線檢測報告，記載○○工程
    有限公司施作之680口銲道有2處不合格，與○○○檢驗科技公
    司向○○工程公司申請之請款單記載「32張鏟修片」，乃屬二
    事，並不能以此推論被告吳家煌對於葉政南、潘新安、王正
    弘上開犯行有犯意聯絡。
八、綜上事證，本案依現有事證，並無積極證據可認被告吳家煌
    有起訴書所指之共同行使業務登載不實文書與詐欺取財之犯
    嫌，原審因此就被告為無罪之諭知，其認事用法並無違誤，
    檢察官猶執上開情詞提起上訴，主張被告吳家煌有罪云云，
    並無理由，應予駁回。
據上論結，應依刑事訴訟法第368條、第369條第1項前段、第364
條、第299條第1項前段，刑法第74條第1項第1款、第2款，判決
如主文。
本案經檢察官劉修言提起公訴，檢察官林志峯到庭執行職務。
中　　華　　民　　國　　111 　年　　4 　　月　　27　　日
                  刑事第五庭    審判長法　官  蔡廷宜
                                      法　官  林坤志
                                      法　官  蔡川富
以上正本證明與原本無異。
不得上訴。
　　　　　　　　　　　　　　　　　　　書記官  黃心怡
中　　華　　民　　國　　111 　年　　4 　　月　　27　　日
附錄法條：
【附錄】   1 中華民國刑法  第215條 從事業務之人，明知為不實之事項，而登載於其業務上作成之文書，足以生損害於公眾或他人者，處3年以下有期徒刑、拘役或1萬5千元以下罰金。  第216條 （行使偽造變造或登載不實之文書罪） 行使第210條至第215條之文書者，依偽造、變造文書或登載不實事項或使登載不實事項之規定處斷。  第339條 （普通詐欺罪） 意圖為自己或第三人不法之所有，以詐術使人將本人或第三人之物交付者，處5年以下有期徒刑、拘役或科或併科50萬元以下罰金。 以前項方法得財產上不法之利益或使第三人得之者，亦同。 前二項之未遂犯罰之。  2 中華民國刑法施行法  第1條之1 （罰金貨幣單位與罰鍰倍數） 中華民國九十四年一月七日刑法修正施行後，刑法分則編所定罰金之貨幣單位為新臺幣。 九十四年一月七日刑法修正時，刑法分則編未修正之條文定有罰金者，自九十四年一月七日刑法修正施行後，就其所定數額提高為三十倍。但七十二年六月二十六日至九十四年一月七日新增或修正之條文，就其所定數額提高為三倍。